臺北高等行政法院判決　　　　　92年度訴字第03839號
　　　　　　　　　　　　　　　.
　　原　　　告　日喜建設股份有限公司
 　 代　表　人　甲○○董事.
　　被　　　告　財政部臺北市國稅局
　　代　表　人　張盛和（局長）
　　訴訟代理人　乙○○
　　　　　　　　丙○○
上列當事人間因營利事業所得稅事件，原告不服財政部中華民國
92年3月12日台財訴字第0890030203號訴願決定（案號：第8924
74號），提起行政訴訟。本院判決如下：
    主  文
原告之訴駁回。
訴訟費用由原告負擔。
    事  實
一事實概要：原告民國（下同）85年度營利事業所得稅結算申報
  ，列報廣告費新台幣（下同）2,575,809元、營業費用6,865,
  110元，課稅所得額為290,605元，經被告初查核定當年度廣告
  費1,272,417元，營業費用5,561,772元，課稅所得額為1,638
  ,317 元。原告不服，申請復查，經被告以89年3月28日財北國
  稅法字第89011216號復查決定，駁回其申請，提起訴願，遞遭
  決定駁回，原告仍未甘服，遂向本院提起行政訴訟。
二兩造聲明：
  (一)原告聲明：訴願決定及原處分均撤銷。
  (二)被告聲明：駁回原告之訴。
三兩造之爭點：
  原告主張系爭廣告費按合約規定，地主4成、原告6成比例分攤
  ，且因房價過高，推案不成，應由地主負擔部分，無法向之收
  取，實為原告支付，應准其申報，是否可採？
  (一)原告主張：
    1.原告85年度申報之廣告費為2,190,476元，依合約銷售總
      額應為3,548,550元（236,570,000×1.5%＝3,548,000）
      ，又地主委託銷售1樓及3個車位金額98,320,000元約佔銷
      售總額4成，依合約地主需負擔廣告費用百分之四十，因
      地主委託金額每坪單價過高，乏人問津，故扣除尚未售出
      部分計138,250,000×1.5%＝2,073, 750及什項費用116,
      726元共計2,190,476元，因推案不成使得廣告費無法向委
      託人收取，確實為原告支付。
    2.原告與地主合建分售星光站前大樓乙案，地主委託銷售1
      樓及3個車位金額98,320,000元，約佔總銷售四成，依合
      約地主需負擔廣告費百分之四十，原告負擔百分之六十，
      而星光站前大樓乙案係原告複委託萬客隆廣告公司代銷，
      屬純企畫代銷佣金百分之一點五，即使銷售成績不佳也必
      須負擔，為固定支出費用。一般代銷業（新聯陽、甲山林
      ）代銷佣金為百分之五，此筆廣告費已明顯偏低，茲因推
      案不成使得廣告費無法向委託人收取，確為原告支付。
    3.又原告因被告及財政部就本件係合建分售，其營業收入原
      告僅按房屋銷售數列報，而房地售價比例為25%:75%（因
      土地所得免稅），廣告費卻主張依合約規定60%:40%比例
      分攤，前後處理不一致，違反收入成本費用配合原則，亦
      與營利事業所得稅查核準則（下稱查核準則）廣告費應由
      地主與建商按其售價比例分攤規定不合。至地主應負擔之
      廣告費無法收取，原告應另行向地主催討，與系爭廣告費
      無涉，原核定並無不合，應予維持。惟原告與地主簽訂之
      合約，明訂廣告費60%:40 %比例分攤，為不爭之事實，原
      告依合約規定支付款項給廣告代銷公司，做為原告之廣告
      費列報為當期費用，並未違反收入與成本費用配合原則。
  (二)被告主張：
    1.原告系爭廣告費本（85）年度列報2,575,809元（銷售獎
      金2,190,476＋招牌費385,333），被告初查以其中銷售獎
      金2,190,476元，原告係依合約按銷售房地總價之千分之
      十五，並且負擔百分之六十費用計算，與查核準則廣告費
      應由地主與建主按其售價比例分攤規定不符，乃按房屋收
      入佔百分之二十五調減1,303,338元，核定廣告費為1,272
      ,471 元。
      (1)計算說明：
        原告申報：房地銷售總金額236,570,000元×1.5%＝3
        ,548,550 元．．．銷售獎金236,570,000－（地主一樓
        地主占40﹪93,820,000元＋三車位4,500,000）×1.5
         ﹪＝2,190,476元建主負擔60﹪銷售獎金
      (2)被告初查核定：
        236,570,000元×1.5﹪×25﹪＝887,138元：：：原告
        負擔銷售獎金887,138元＋招牌費385,333元＝1,272,4
        71元．．．核定廣告費
    2.原告不服，執前詞申經被告復查決定以，查本件係合建分
      售，有原告與地主83年6月1日簽訂契約書及原告88年10月
      4日說明書附案資證，其營業收入原告僅按房屋銷售數列
      報，而房地售價比例為百分之二十五與百分之七十五（因
      土地所得免稅），原告卻主張廣告費依合約規定百分之六
      十與四十比例分攤，其處理方式不一致，違反收入成本費
      用配合原則，亦與查核準則所定廣告費應由地主與建主按
      其售價比例分攤之規定不合。至地主應負擔之廣告費無法
      收取，乃原告與地主間債權債務關係，與系爭廣告費應否
      列支無涉，所訴尚難採據為由，遂駁回其復查之申請，揆
      諸相關規定，並無不合，並經財政部訴願決定持與被告相
      同之論見，駁回其訴願，亦無不合。原告猶執前詞爭議，
      實難認為有理由。
　　理  由
一按「營利事業所得之計算，以其本年度收入總額減除各項成本
  費用、損失及稅捐後之純益額為所得額。」為所得稅法第24條
  第1項所明定。次按「營建業合建分售（或分成）之廣告費，
  應由地主與建主按其售價比例分攤。」復為查核準則第78 條
  第1項第11款所明定。
二本件原告85年度營利事業所得稅結算申報，列報廣告費2,575,
  809元、營業費用6,865,110元，課稅所得額為290, 605元，經
  被告初查核定當年度廣告費1,272,417元，營業費用5,561,772
  元，課稅所得額為1,638,317元。原告不服，循序申請復查，
  提起訴願，均遭決定駁回，復起訴主張系爭廣告費按合約規定
  ，地主4成，原告6成之比例分攤，且因房價過高，推案不成，
  應由地主負擔部分，無法向之收取，實為原告支付，應准其列
  報，詳如其起訴狀事實欄所載理由等語。
三查原告主要營業項目為委託營造廠商興建國民住宅出租出售等
  業務，85年度營利事業所得稅結算，委託嚴建三會計師辦理查
  核簽證申報，列報廣告費2,575,809元（銷售獎金2,190,476 +
  招牌費385,333 ），經被告調帳審查，本件原告係合建分售，
  其營業收入原告僅按房屋銷售數列報，而房地售價之比例為25
  %與75%，廣告費卻主張依合約規定60%與40%分攤，前後處理顯
  不一致，且與收入成本費用配合原則不符（參見原處分卷覆核
  報告廣告費之案情研析），乃按房屋收入比例25%調減1,303,3
  38元，核定廣告費為1,272,471元（計算式：2,575,809元-1,3
  03,338 ＝1,272,471），揆諸首揭規定，自無不合。至於原告
  訴稱：地主應負擔之廣告費，無法向之收取乙節，此屬原告與
  地主間債權債務問題，與系爭廣告費之列報無涉，原告所訴，
  洵不足採。
四綜上說明，本件被告就原告85年度營利事業所得稅之核定處分
  ，並無違誤，訴願決定，予以維持，亦無不合，原告起訴意旨
  ，非有理由，應予駁回。
五據上論結，本件原告之訴為無理由，依行政訴訟法第98條第3
  項前段，判決如主文。
中　　華　　民　　國　　93　　年　  12　　月　 22  　 日
            第 四 庭 審 判 長 法    官  王立杰
                              法    官  胡方新
                              法    官  黃本仁
上為正本係照原本作成。
如不服本判決，應於送達後二十日內，向本院提出上訴狀並表明
上訴理由，如於本判決宣示後送達前提起上訴者，應於判決送達
後二十日內補提上訴理由書（須按他造人數附繕本）。
中　　華　　民　　國　　93　　年　  12　　月　 24  　 日
            　　  　　　　　　書 記 官  姚國華
